臺灣高等法院刑事判決　　　　　　　　100年度上訴字第436號
上　訴　人　臺灣板橋地方法院檢察署檢察官
上　訴　人
即　被　告　駱○○
選任辯護人　陳倚箴律師
　　　　　　蔡惠子律師
　　　　　　莊立群律師
上列上訴人因被告妨害性自主等案件，不服臺灣板橋地方法院98
年度訴字第2367號，中華民國99年12月13日第一審判決（起訴案
號：臺灣板橋地方法院檢察署97年度偵字第29313 號）及移送併
辦（臺灣板橋地方法院檢察署100 年度偵字第1943號），提起上
訴，本院判決如下：
    主  文
上訴駁回。
    事  實
一、駱○○於民國（下同）97年10月9 日凌晨在臺北縣泰山鄉（
    現已改為新北市泰山區，下同）泰林路附近停車場認識代號
    00000000號之女子（姓名年籍詳卷，下稱Ａ女），雙方互留
    連絡方式。同日上午9時許起，駱○○即以其持用之門號000
    0000000 行動電話多次撥打Ａ女之行動電話（門號詳卷，下
    稱Ａ女行動電話），惟至同日下午4 時44分許Ａ女始接通電
    話，二人遂相約於同日晚間在新莊市（現已改為新莊區，下
    同）共進晚餐，Ａ女即駕駛其所有之自用小客車（汽車號牌
    詳卷，下稱Ａ女汽車）前往新莊市○○街與民安路附近，並
    於同日晚間6 時54分許撥打電話與駱○○聯絡，在同市○○
    街立體停車場附近之便利商店前搭載駱○○後，由Ａ女駕車
    搭載駱○○前往位在附近之同市○○街6 號健豐鐵板燒用餐
    。
二、同日晚間7、8時許用餐結束後，即由駱○○駕駛Ａ女之自用
    小客車搭載Ａ女出遊，駱○○遂駕車搭載Ａ女由樹林市○○
    ○○○道，並途經木柵休息站、石碇休息站暫停入內購物。
    而自石碇休息站至宜蘭縣礁溪鄉途中，駱○○覬覦能使Ａ女
    於同夜同意與其同宿為性交行為，竟不顧Ａ女之意願，基於
    對Ａ女為強制猥褻犯意，於同日晚間駕車抵達宜蘭縣礁溪鄉
    五峰旗瀑布風景區後，將車停放在風景區門口，而在車上以
    Ａ女交過男朋友，難道不會想要，如果不給他，他就不是男
    人等言詞挑逗Ａ女，Ａ女未加理會。同日深夜至翌日凌晨間
    某時，駱○○質問Ａ女為何不願與其為性行為等語後，即從
    駕駛座跨坐至Ａ女所坐之副駕駛座上，將副駕駛座平放，違
    反Ａ女之意願，掀開Ａ女上衣，撫摸、Ａ女之胸部，並欲脫
    去Ａ女之胸罩，且伸手欲脫去Ａ女褲子，並強行以手撫摸Ａ
    女之下體（惟未將手或手指插入Ａ女之性器官內），猥褻Ａ
    女得逞。Ａ女即大叫並以雙腳亂踢，拒絕並阻止駱○○之行
    為，惟駱○○仍以口吸Ａ女胸部，又拉Ａ女之手去摸其（指
    駱）下體，Ａ女則將手縮回。因駱○○上開行為，Ａ女胸部
    內側因此遭受刺傷並受有抓痕等傷害。駱○○見Ａ女有不悅
    及拒絕之表示，遂暫時停止行為，並以與Ａ女言談方式，撫
    平Ａ女情緒，於言談期間，恰有一部黑色轎車駛抵該處，駱
    ○○遂同意Ａ女要求駕車返回新莊。
三、自五峰旗瀑布風景區回程途中之翌日（10日）凌晨零時50分
    許，駱○○在同縣礁溪鄉○○路○段99號之「7-11」便利商
    店購物後，仍不放棄其企圖，而對Ａ女表示其係比較極端之
    人，只作朋友其不要等語後，即接續同前強制猥褻犯意，違
    反Ａ女意願，在駛回新莊途中，除以手拉Ａ女之手撫摸其下
    體外，又多次伸手撫摸Ａ女之大腿，而猥褻Ａ女得逞，惟均
    遭Ａ女收手或將其手支開。駱○○又於下交流道駛抵土城工
    業區時，將車停在路邊某處，強行將手伸到Ａ女褲子裡摸Ａ
    女之下體，對Ａ女為猥褻行為，經Ａ女大叫，駱○○始停止
    其猥褻行為。
四、自土城工業區駛回樹林市後，駱○○仍不放棄能與Ａ女同宿
    發生性行為之機會，遂於行經同市○○路226 號貝爾頌汽車
    旅館時，即欲駛入該汽車旅館內。Ａ女見狀即手搶其操控之
    方向盤，駱○○即將車開至該汽車旅館旁之工廠前，除在車
    內質問Ａ女為何不願與其同宿汽車旅館並發怒拍打方向盤，
    即接續上開強制猥褻之犯意，違反Ａ女意願，自駕駛座，將
    Ａ女之上衣掀起，抱住Ａ女，隨即撫摸、親吻Ａ女胸部，而
    猥褻Ａ女得逞。Ａ女隨即反抗，二人因此在車內發生拉扯等
    肢體動作。駱○○見Ａ女相較於前有較激烈之反抗，遂停止
    其行為，表示今晚出遊至此，願載Ａ女各自返家。
五、惟駱○○欲自上開停車處所駛離時，即對Ａ女稱其因伊今晚
    如此，其也睡不著等語後，Ａ女即表示可送駱○○至汽車旅
    館投宿，但伊不願一同投宿等語。駱○○因而誤認Ａ女改變
    心意，遂駕車於同日凌晨2時56分許時，駛至同市○○路349
    號之卡爾卡頌汽車旅館刷卡登記住宿。而於駱○○將車駛入
    房間車庫停放後，Ａ女即表示伊不進去並要駱○○將車還伊
    ，如此就沒事等語後，駱○○即怒向Ａ女稱「妳幹麻整我」
    等語質問Ａ女既然不願同宿何以使其刷卡入住。Ａ女聽聞後
    ，不為任何回應，即怒而下車自車庫離去，並速走向汽車旅
    館櫃檯請求櫃檯店員黃佩惠報警並替伊叫計程車，同時撥打
    電話聯絡友人李桂香。駱○○見Ａ女走出車庫後，即將車自
    車庫駛出欲追Ａ女，又欲向櫃檯刷退該房間款項新臺幣2,38
    0 元，致在櫃檯停車刷退時，均未發覺Ａ女在該車左後車門
    及左前駕駛座車窗徘徊站立，並站立在該車前方之櫃檯牆邊
    持行動電話通話。Ａ女於該處通話後，即自該櫃檯向門口方
    向離去。駱○○於刷退完畢，即將車駛離汽車旅館前往尋找
    Ａ女，惟因Ａ女係自門口走回繞至櫃檯另一邊，並於李桂香
    抵達汽車旅館後搭乘李桂香之車輛離去，並前往警局報案。
    嗣警方於同晚撥打駱○○電話通知其到警局說明，駱○○即
    駕駛Ａ女之自用小客車至警局，始知上情。
六、案經Ａ女訴由臺北縣政府（現已改為新北市政府）警察局樹
    林分局報請臺灣板橋地方法院檢察署檢察官偵查起訴及移送
    併辦。
    理  由                                              
甲、有罪部分
壹、程序方面
    被告及其辯護人對於卷內證據之證據能力，認被告於警局製
    作之警詢筆錄無證據能力，除此外，對卷內證據之證據能力
    均不爭執（本院卷第46頁反面、第47頁參照）。以下就卷內
    證據是否有證據能力說明如下：
一、被告於警局製作之警詢筆錄
    因被告質疑警詢所製作之筆錄不夠完整，因此原審法院就被
    告及檢察官各自提出之被告警詢錄音逐字譯文作成警詢逐字
    譯文對照表之勘驗報告（下稱被告警詢逐字譯文對照表，原
    審卷三第126頁至第147頁參照）。本院係以原審法院作成之
    被告警詢逐字譯文對照表作為認定之依據，而非以被告於警
    局製作之警詢筆錄（偵字第29313 號卷第3頁至第7頁反面參
    照）作為認定之依據，因此不再論述被告之警詢筆錄（偵字
    第29313號卷第3頁至第7頁反面參照）是否有證據能力。
二、按被告以外之人於審判外之言詞或書面陳述，除法律有規定
    者外，不得作為證據，刑事訴訟法第159條第1項固定有明文
    ；惟被告以外之人於審判外之陳述，雖不符同法第159條之1
    至第159之4之規定，而經當事人於審判程序同意作為證據，
    法院審酌該言詞陳述或書面陳述作成時之情況，認為適當者
    ，亦得為證據。又當事人、代理人或辯護人於法院調查證據
    時，知有第159條第1項不得為證據之情形，而未於言詞辯論
    終結前聲明異議者，視為有前項之同意，同法第159條之5第
    1、2項亦定有明文。被告對卷內被告以外之人之供述證據均
    不爭執，本院於審理時提示上開審判外陳述之內容並告以要
    旨，且經公訴人、被告及辯護人到庭表示意見，亦未於言詞
    辯論終結前對該等記載審判外陳述筆錄之證據資格有何異議
    ，依據首開規定，應視為被告已有將上開審判外陳述作為證
    據之同意，本院審酌上開被告以外之人審判外陳述作成時之
    情況，並無不能自由陳述之情形，亦未見有何違法取證或其
    他瑕疵，且與待證事實具有關聯性，認為以之作為證據應屬
    適當，自均有證據能力。至於本院下列所引用卷內之文書證
    據，檢察官、被告及辯護人於本院均未主張排除下列文書證
    據之證據能力，且迄本院言詞辯論終結前均未表示異議，本
    院審酌前揭文書證據並無顯有不可信之情況，依刑事訴訟法
    第159條之4之規定，認均有證據能力。
貳、實體方面
一、被告駱○○就其係因事實欄編號一所示之原因與Ａ女結識而
    相約於事實欄所載之時地共餐，並有於事實欄編號二至四所
    示駕車搭載Ａ女行經或抵達各該地點，且確有如各該欄所示
    在車內掀起Ａ女之上衣、親吻或撫摸Ａ女之身體、拉Ａ女之
    手觸碰其性器官等接觸Ａ女身體之行為，及確有對Ａ女陳稱
    其係較極端之人等情，於警詢、偵訊及原審法院審理中坦承
    不諱，並就Ａ女遭其為各該行為後確有如事實欄所示之反應
    ，於警詢中陳述明確。惟被告矢口否認有何強制猥褻犯行，
    辯稱：Ａ女從頭到尾在說謊，我未違反Ａ女的意願，不能僅
    憑Ａ女指訴論斷我有罪，她不時在車上打電話，且出遊過程
    中都很平和，當天所到的地點也非無人的地方，更未強制她
    做任何事。期間雖有碰她的身體，但未違反其意願。被告並
    無在五峰旗瀑布風景區對在副駕駛座之Ａ女強行掀開其衣物
    ，抓其胸部並親吻，撫摸其下體等行為，被告與Ａ女之親密
    行為均出於Ａ女自願，倘被告在五峰旗瀑布風景區對Ａ女為
    親吻胸部、摸下體等猥褻行為，何以在回程途中（10月10日
    凌晨約零時50分）被告單獨下車至宜蘭市○○路的7-11購買
    飲料時，Ａ女不將車開走或下車逃跑，也不報警處理，反在
    車上等候被告上車？可見Ａ女所述顯與經驗法則相違。被告
    與Ａ女離開五峰旗瀑布風景區後，Ａ女不僅處於行動自由狀
    態，還曾和友人通話長達79秒，倘若Ａ女在五峰旗瀑布風景
    區遭被告施暴猥褻，何以Ａ女不以電話報警或以電話求救？
    被告與Ａ女在開車回台北途中，Ａ女在車上還盤腿而坐，表
    示Ａ女在車上係處於輕鬆的狀態，被告摸Ａ女的手、大腿、
    腳指，Ａ女均未反抗或不悅，亦未表示要回家，被告才親吻
    Ａ女，絕無違反Ａ女意願。另外，到卡爾卡頌刷卡時，停留
    在入口處4分多鐘的時間，A女不下車，也不求救，也沒有報
    警。被告之所以會對Ａ女有較親密的行為，實因被告認為Ａ
    女不反對該等親密行為，被告之親密行為均未超過Ａ女許可
    之範圍，如被告要違反Ａ女意願，對Ａ女施以強制猥褻，以
    被告一名男子與Ａ女單獨處在宜蘭五峰旗附近偏僻郊區，有
    何不能得逞？實因被告仍知尊重Ａ女意願，並未做出違反Ａ
    女意願之行為。縱被告對Ａ女內心之真意有所誤解，致做出
    Ａ女內心實不願被告採取之行為，然此僅係被告錯誤認知所
    致，被告並無強制猥褻Ａ女之犯意云云。辯護人為被告辯護
    稱：被告並無強制猥褻Ａ女的犯意，被告從頭到尾衣著都是
    良好可以證明，Ａ女隨時可以自行離去，被告並未剝奪Ａ女
    的行動自由，被害人在這段那麼長的時間有行動電話可以求
    救，甚至在卡爾卡頌汽車旅館時被害人也可以求救，為何被
    害人都沒有求救？可見被告並未違反Ａ女意願等語。經查：
  (一)按「對於男女以強暴、脅迫、恐嚇、催眠術或其他違反其意
    願之方法，而為猥褻之行為者，處六月以上五年以下有期徒
    刑。」，刑法第224 條定有明文。本條規定之「猥褻」係指
    性交以外足以興奮或滿足性慾之一切色情行為而言（最高法
    院94年度台上字第2873號判決要旨參照）。又本條規定之「
    其他違反其意願之方法」，係指本條所列舉之強暴、脅迫、
    恐嚇、催眠術以外，其他一切違反被害人意願之方法，妨害
    被害人之意思自由者而言，不以類似於本條所列舉之強暴、
    脅迫、恐嚇、催眠術等相當之其他強制方法，足以壓抑被害
    人之性自主決定權為必要（最高法院97年度第五次刑事庭會
    議決議要旨參照）。依上開說明，行為人如以違反被害人意
    願之方法妨害被害人之意思自由，而為刑法第10條第5 項規
    定之性交行為以外之足以興奮或滿足性慾之一切色情行為，
    即足以構成刑法第224條之強制猥褻罪。
  (二)證人Ａ女於偵訊時證述被告有違反其意願對其為強制猥褻行
    為：被告後來就帶我到宜蘭一個山上大瀑布風景區的門口停
    車，被告就說一些我交過男朋友，難道不會想要之類的話，
    並說如果我不給他的話，他就不是男人，我不知道該如何回
    應，就沒回答，之後被告突然彎身從駕駛座跨到我坐的副駕
    駛座位置，並且將我的座椅弄平，還把我的眼鏡拿起來，我
    看不太清楚，被告就掀開我的上衣，我有掙扎，被告要將我
    的內衣拉開，我跟被告發生拉扯，過程中我感覺胸口有被自
    己的內衣鋼絲插到，被告後來用力抓我胸部，我有大叫，並
    且踢被告，被告叫我冷靜，我就跟被告說要回家，我想要爬
    到駕駛座找我的眼鏡，但被告就拉我上衣，我去拉回我上衣
    時，被告就脫我的褲子，我去拉我褲子時，…被告就拉我的
    衣服，並且把手伸進去撫摸我的下體，我怕被告伸進去我的
    下體，就大叫，並且用雙腳亂踢，…被告就吸我的胸部，之
    後被告叫我不要緊張，冷靜點，我要被告把眼鏡還給我，被
    告就把眼鏡還給我，我把眼鏡戴好時，被告就拉我的手去摸
    他的下體，我趕快將手縮回來，我說我要回去，但被告還是
    一直跟我說什麼以前男朋友可以，為什麼他不可以跟我做，
    我說我不認識他，被告要我給他一次機會，我說不要，我要
    回家，被告後來又開始拉我的衣服，我就再大叫及亂踢，被
    告說拿我沒輒，就回到駕駛座，但沒有馬上開車，又對我說
    我已經一年都沒交男朋友，難道不會想要之類的話？之後是
    有一部黑色休旅車停在我車輛後方，有開大燈，被告才開車
    載我回去，回程在高速公路上時，被告有拉我的手去撫摸他
    的下體，並且不斷摸我的大腿，下土城交流道後，被告將車
    子停在路邊，該處有施工，被告拉我的衣服，並且有把手伸
    到我褲子裡摸我下體兩次，我有大叫，被告可能怕被在該處
    施工的人聽到，就把車開走，並且往三峽方向行駛，路程中
    被告不斷的摸我的大腿及腳底，後來因為路被封起來，被告
    才迴轉往樹林的方向，開到樹林後，被告正要開進貝爾頌汽
    車旅館時，我就和他搶方向盤，被告就開到隔壁一個工廠門
    口停車，抓住我的手，從駕駛座爬到副駕駛座，把我坐的座
    椅弄倒，…被告那時候很生氣，說如果今天沒有的話，他就
    不是男人，我就說我不要，我想回家，被告…掀開我的上衣
    ，內衣，吸及撫摸我的胸部，我那時想到附近有汽車旅館，
    應該有人可以求救，就故意敷衍被告說，要做就去汽車旅館
    做，不要在車上，且我待會要回家，被告很生氣說當他是白
    癡，他就把車子開到貝爾頌汽車旅館對面的卡爾卡頌汽車旅
    館，開到該旅館門口時，旅館門口有一名服務小姐，被告在
    登記時，我趁機開車門的安全鎖，但被被告發現，他就用力
    捏我的大腿，我本來有想向該名服務小姐求救，但因被告捏
    住我的大腿，且我的包包在車子後座，因為我的包包裡有手
    機及錢包，當時沒有想到該怎麼辦，之後被告開進停車場，
    將車子熄火時，我往後座抓住我的包包，開車門下車，走到
    櫃臺，請櫃臺人員幫我報警及叫計程車，同時我也打電話請
    乾姊李桂香過來救我，但櫃臺沒幫我報警，只有幫我叫計程
    車，這時看到被告將我的車開出來在我後方，我就趕快繞道
    另一側，看到被告將我的車子開走，之後計程車有來，因為
    我怕被告會在附近跟蹤我，且李桂香快來了，我就給計程車
    司機200 元，請司機先開走，之後李桂香跟她先生有過來，
    我就搭李桂香的車載我去樹林分局（偵字第29313 號卷第37
    頁、第38頁參照）。嗣Ａ女於原審法院及在本院審理中亦均
    證稱被告確有對其為事實欄編號第二、三、四號所示之違反
    其意願對其為強制猥褻之行為（原審卷二第97頁至第105 頁
    反面、本院卷第85頁至第87頁反面參照）。且Ａ女於事發後
    至亞東紀念醫院驗傷結果，其胸腹部確有抓痕及紅斑（偵字
    第29313 號卷第26頁後附之證物袋內受理疑似性侵害事件驗
    傷診斷書在卷可稽），與Ａ女於偵訊時所證被告有以手用力
    抓其胸部相符（偵字第29313號卷第37頁參照）。
  (三)況被告亦自承有於事實欄編號第二至四號所示之各該時地，
    先後對Ａ女為各該欄所示之身體接觸行為（偵字第29313 號
    卷第29頁、第50頁、第51頁、原審卷三第131頁至第147頁參
    照）。而被告對Ａ女為各該行為時，Ａ女有分別表示「不要
    」「拒絕」、「不舒服」、「不悅」、「不願意」、「欲行
    離去」及「以手撥開」、「肢體反抗動作」等行為，亦據被
    告於警詢中自承在卷，（參被告警詢逐字譯文對照表編號十
    七，警一、警八所示【原審卷三第142 頁參照】，就事實欄
    編號二之部分，參被告警詢逐字譯文對照表編號十，逐字譯
    文欄警四至八、警十、警十一所示【原審卷三第137 頁、第
    138 頁參照】；編號十一，逐字譯文欄警五至七所示【原審
    卷三第138 頁參照】；就事實欄編號三之部分，見同表編號
    十九，逐字譯文欄警三所示【原審卷三第143 頁參照】；同
    表編號二二，逐字譯文欄警一、警四所示【原審卷三第 145
    頁參照】；同表編號二四，逐字譯文欄警二、警六所示【原
    審卷三第146 頁參照】；就事實欄編號四之部分，見同表編
    號九，逐字譯文欄警所示【原審卷三第135 頁參照】；同
    表編號十三，逐字譯文欄警一至三、警十二所示【原審卷三
    第139頁、第140頁參照】；同表編號二一，逐字譯文欄警一
    、警三、警四【原審卷三第144 頁參照】所示），並自承依
    Ａ女反應已可知悉Ａ女不願其碰觸伊性器官，且又向警推論
    Ａ女告其強制猥褻應係在事實欄編號四所示之時地發生拉扯
    動作所致（被告警詢逐字譯文對照表編號九，警所示【原
    審卷三第134 頁參照】）。依被告上開陳述，於客觀上可認
    被告所為已有違反Ａ女意願之情形，且Ａ女就被告上開行為
    確係違反其意願，亦先後於偵查及在原審法院及在本院審理
    中證述明確。被告於警詢辯稱當時情況曖昧，係半推半就暨
    於本院辯稱未違反Ａ女意願、被告與Ａ女親密之行為均出於
    Ａ女自願云云（原審卷三第132頁至第147頁參照），難認可
    採。至於Ａ女是否不時在車上打電話，當天所到的地點是否
    渺無人煙，與被告是否違反Ａ女意願是兩事。因此被告辯稱
    Ａ女不時在車上打電話，且出遊過程中都很平和，當天所到
    的地點也非無人的地方云云，即令屬實，亦無法為有利被告
    之認定。
  (四)被告雖辯稱倘在五峰旗瀑布風景區有對Ａ女為親吻胸部、摸
    下體等猥褻行為，何以在回程途中，被告單獨下車至宜蘭市
    ○○路的7-11購買飲料時，Ａ女不將車開走或下車逃跑，也
    不報警處理，反在車上等候被告上車？及辯護人為被告辯護
    稱：被告從頭到尾衣著都是良好可以證明，Ａ女隨時可以自
    行離去云云。惟Ａ女在警詢時已供稱想到人多又安全的地方
    再跑，想半敷衍半拖延的安全逃離（偵字第29313號卷第9頁
    及反面參照），另在本院審理時證稱被告下車時將車鑰匙帶
    下車（本院卷第86頁參照）。因此無法以Ａ女當時未將車開
    走或下車逃跑，也未報警處理，反在車上等候被告上車，即
    認被告在五峰旗瀑布風景區未對Ａ女為親吻胸部、摸下體等
    猥褻行為。另本件係被告強制猥褻Ａ女，並非Ａ女猥褻被告
    ，因此即令被告從頭到尾衣著良好，亦不足以證明被告未有
    上開行為。另外，即令依被告說法Ａ女曾和友人通話長達79
    秒，惟Ａ女選擇在何時報警，是Ａ女的抉擇，況最終Ａ女於
    回至新北市時即至警局報案，因此無法以Ａ女在中途未報警
    即認被告未對Ａ女為強制猥褻行為。至於被告稱其與Ａ女在
    開車回台北途中，Ａ女在車上係盤腿而坐，表示Ａ女在車上
    係處於輕鬆的狀態云云，此為Ａ女所否認（本院卷第87頁參
    照）。另被告稱伊到卡爾卡頌刷卡時，停留在入口處4 分多
    鐘的時間，Ａ女不下車，也不求救，也沒有報警云云，惟因
    Ａ女在偵訊時已證稱當被告將車熄火時，其即開車門走到至
    櫃檯，請櫃檯人員幫其報警及叫計程車，但櫃檯未幫其報警
    ，僅幫其叫計程車，同時伊有打電話給其乾姐李桂香，嗣在
    李桂香的協助下至警局報案（偵字第29313 號卷第38頁參照
    ）。且此部分亦據證人李桂香證述在卷（偵字第29313 號卷
    第44頁、第45頁參照）。因此，被告上開辯解亦非事實，無
    法以被告在卡爾卡頌汽車旅館【入口處刷卡時】Ａ女未報案
    ，即認被告未對Ａ女為強制猥褻行為。乃被告又以如其要違
    反Ａ女意願，以被告一名男子與Ａ女單獨處在宜蘭五峰旗附
    近偏僻郊區，有何不能得逞云云，惟即令在該偏僻郊區被告
    能對Ａ女做出任何行為，無法以此證明其未對Ａ女為上開強
    制猥褻行為，況如前述，被告於警詢時即已承認有於事實欄
    編號第二號至第四號所示之各該時地，先後對Ａ女為各該欄
    所示之身體接觸行為，且Ａ女有表示「拒絕」、「不舒服」
    等行為（原審卷三第137 頁參照）。乃被告仍辯稱有尊重Ａ
    女意願，並未做出違反Ａ女意願之行為，縱被告對Ａ女內心
    之真意有所誤解，致做出Ａ女內心實不願被告採取之行為，
    係被告錯誤認知所致，並無強制猥褻Ａ女之犯意云云，暨辯
    護人為被告辯護稱被告並沒有強制猥褻Ａ女的犯意云云，均
    不足採信。
  (五)辯護人雖以Ａ女於當晚未有逃跑、求助等行為以及依卡爾卡
    頌汽車旅館監視影像未有異狀等為被告辯護，惟強制猥褻罪
    之構成要件，僅須行為人以違反被害人意願之方法，妨害被
    害人之意思自由，對被害人為性交以外之情慾行為，即足夠
    成本罪，是本罪之構成重點在於妨害被害人之意思自由性，
    與被害人就該加害行為係有如何之反應，係屬兩事。雖被害
    人於被害後之反應可作為認定是否遭受被害之證據，惟被害
    反應之情況證據，終究屬以間接事實推斷主要事實之間接證
    據，如系爭案件有直接證據可認定主要事實，自不可忽略直
    接證據之證明力。就本案強制猥褻案件，直接證據有被告之
    警詢供述、被害人Ａ女之證言、Ａ女因受害之身體跡證（即
    受理疑似性侵害事件驗傷診斷證明書所載之傷勢）。本案依
    上開直接證據已能證明被告犯行，至於易受被害人人格特質
    而異之被害反應之情況證據，如前述，Ａ女亦已解釋其當時
    之抉擇，不影響本件事實之認定。因此辯護人以Ａ女於出遊
    當晚未有逃跑、求助等反應為由，而認被告並未對Ａ女為強
    制猥褻行為云云，無法為有利被告之認定。
  (六)此外，被害反應除因被害人之人格特質而異外，於同一被害
    人時，亦有因時空情狀之不同而有相異之反應，惟各該反應
    對於前已經發生之被害結果，均不生影響。就本案而言，Ａ
    女對被告所為之各該行為均係相當程度之拒絕反應，被告行
    為已構成強制猥褻犯行，惟在被告為事實欄編號五所示之行
    為前，Ａ女原似有雖遭被害但不欲追究被告行為之可能（因
    Ａ女在原審法院曾證稱有告知被告若送其回家就當作什麼事
    都沒有發生【原審卷二第98頁反面參照】），然被告最終為
    事實欄編號五所示之質問Ａ女言詞，致使Ａ女因此決定要訴
    追被告當晚全部之行為，故向汽車旅館櫃檯人員請求報警、
    叫車及最後前往報案之結果。辯護人僅以被告駕車搭載Ａ女
    進入卡爾卡頌汽車旅館門口時未有異狀，即推論當晚被告全
    部之行為未違反Ａ女意願，應非的論，尚難採為對被告有利
    之認定。
  (七)按「意圖性騷擾，乘人不及抗拒而為親吻、擁抱或觸摸其臀
    部、胸部或其他身體隱私處之行為者，處二年以下有期徒刑
    、拘役或科或併科新台幣十萬元以下罰金。前項之罪，須告
    訴乃論。」，94年1 月14日制定公布並於公布後一年施行之
    性騷擾防制法第25條固定有明文，惟「本法所稱性騷擾，係
    指性侵害犯罪以外，對他人實施違反其意願而與性或性別有
    關之行為，且有下列情形之一者：一、以該他人順服或拒絕
    該行為，作為其獲得、喪失或減損與工作、教育、訓練、服
    務、計畫、活動有關權益之條件。二、以展示或播送文字、
    圖畫、聲音、影像或其他物品之方式，或以歧視、侮辱之言
    行，或以他法，而有損害他人人格尊嚴，或造成使人心生畏
    怖、感受敵意或冒犯之情境，或不當影響其工作、教育、訓
    練、服務、計畫、活動或正常生活之進行。」，同法第2 條
    亦有明文。亦即性騷擾防治法第25條所規定之強制觸摸罪，
    係指行為人對於被害人之身體為偷襲式、短暫性之不當觸摸
    行為，而不符刑法第224 條強制猥褻罪之構成要件，始足當
    之（最高法院97年度台上字第4621號判決要旨參照）。就本
    案被告之行為，已達以違反被害人意願之方法妨害被害人之
    意思自由，應逕依刑法第224 條之強制猥褻罪論處，而非性
    騷擾防治法第25條之強制觸摸罪，附此敘明。
  (八)檢察官雖於本院審理時稱被告之行為應係構成強制性交未遂
    罪嫌云云（本院卷第95頁反面參照）。惟被告之終極目的雖
    欲與Ａ女【在旅館】發生性行為，但依卷內資料並無【在途
    中】要與Ａ女發生性行為之意，故尚無法以此遽認被告之上
    開行為即係強制性交未遂之著手，亦併此敘明。至被告及辯
    護人請求將被告及被害人送測謊（本院卷第92頁參照）。惟
    測謊，係就受測人對相關事項之詢答，對應其神經、呼吸、
    心跳等反應而判斷，鑑驗結果有時亦因受測人之生理、心理
    因素而受影響，該鑑驗結果固可為審判之參考，但非為判斷
    之唯一及絕對依據（最高法院85年度台上字第5791號判決意
    旨參照），且本件事證已明，因此本院認無此必要，應予駁
    回。
  (九)綜上所述，本案事證明確，被告犯行應堪認定，應予依法論
    科。
二、被告駱○○於事實欄編號第二至四號所示之各該時地，違反
    Ａ女之意願，對Ａ女為各該欄所示之強制猥褻行為，核其所
    為，係犯刑法第第224 條之強制猥褻罪。被告雖於事實欄編
    號第二號至第四號所示各該時地，先後對Ａ女為各該強制猥
    褻行為，惟依卷內事證，被告各該強制猥褻行為，顯係基於
    單一犯意，以單一行為之數個舉動，接續進行同一犯罪，是
    其各該次之猥褻舉動，均屬其犯罪行為之一部，接續的侵害
    同一法益，為實質上一罪，屬接續犯，而僅論以一罪。又本
    判決事實欄編號第三號、第四號所示之各該強制猥褻行為，
    雖未經檢察官明載於起訴書之犯罪事實欄，惟起訴書犯罪事
    實欄內已有「…於回程路上，亦多次撫摸Ａ女大腿，對Ａ女
    強制猥褻得逞。」之事實，且事實欄編號第三、四號所示之
    各該行為亦屬被告所犯強制猥褻犯行中之接續行為，為起訴
    效力所及，另檢察官就犯罪事實欄編號第2號至第4號之同一
    事實聲請併辦（本院卷第30頁及反面參照），本在本院審理
    範圍內，自應併予審究，附此敘明。
三、原審以被告罪證明確，適用刑法第224條、第41條第1項前段
    等規定，並審酌被告受高等教育，邀同甫結識之年輕女子深
    夜出遊，竟對Ａ女為強制猥褻行為，應予非難，公訴人雖求
    處有期徒刑1年4月，惟公訴人係以被告另涉犯剝奪行動自由
    罪嫌之起訴事實為量刑請求，而本案如下述，難認被告另涉
    犯剝奪行動自由罪嫌，是公訴人論罪請求之基礎，非屬恰當
    ，並斟酌被告之素行、犯罪之動機、手段、所生之危害等一
    切情狀，量處被告有期徒刑陸月，並諭知如易科罰金，以新
    臺幣仟元折算壹日。核其認事用法，均無不合，量刑亦屬
    妥適。被告上訴意旨仍執前詞，據以指摘原判決不當，其上
    訴無理由，應予駁回。
乙、不另為無罪諭知部分
一、公訴意旨另以：被告駱○○於與Ａ女共進晚餐，取得Ａ女自
    小客車為駕駛後，即有「基於強制猥褻之犯意，駕駛該車，
    將Ａ女載至臺北縣土城交流道附近停車後，違反Ａ女意願，
    在車內強行撫摸Ａ女大腿得逞。…」之猥褻行為後，再於自
    土城交流道上高速公路往宜蘭縣礁溪鄉之途中，有「…。駱
    ○○於途中，復承前強制猥褻之犯意，多次強行撫摸Ａ女大
    腿得逞。…。」之猥褻行為。因認被告此部分亦涉犯刑法第
    224條之強制猥褻罪嫌云云。 
二、公訴人認被告此部分行為涉犯強制猥褻罪嫌，無非係以被害
    人Ａ女之供述為其論據。
三、訊據被告駱○○堅決否認有此部分強制猥褻犯行，辯稱：Ａ
    女之指控不實，在土城交流道我並沒有停駛也沒有碰觸她。
    在石碇休息站時，被告下車至便利商店購買飲料給被告及Ａ
    女喝，在礁溪時，是熱鬧的風景區，被害人完全沒有離開車
    子，鑰匙也在車上，她所說的都是不實在等語。經查：證人
    Ａ女雖於警詢、偵訊及在原審法院審理中均證稱被告有於上
    土城交流道前時，停車並摸伊大腿，伊當時想開門下車，但
    遭被告由駕駛座強行抓伊左手將伊拉回車上，並將伊之包包
    丟至汽車後座，不讓伊能對外聯絡等情（偵字第29313 號卷
    第9 頁、第37頁、原審卷(二)第97頁反面參照）。然被告就其
    首先觸摸Ａ女身體之地點，於偵訊時否認在土城交流道處有
    Ａ女指訴之行為，僅供稱於木柵休息站休息上完廁所上車後
    ，有撫摸Ａ女之腿部及手部，後來到石碇休息站，我自己下
    車買飲料，Ａ女1 個人在車上等我，我買完飲料上車時，有
    撫摸Ａ女的大腿及腳指，有親吻她的乳房等語（偵字第2931
    3 號卷第49頁參照）。嗣其在原審法院之答辯狀所載案發情
    節，卻是車子經過木柵休息站時，兩人一起下車如廁，並手
    牽手走完車上，回到車上，兩人還坐在車內撫摸，擁抱，後
    因被告口渴，將車停在石碇休息站，下車至便利商店購買飲
    料給被告及Ａ女喝及到達礁溪後之情節，但並未提到在石碇
    休息站買完飲料上車時，有撫摸Ａ女的大腿及腳指及親吻乳
    房等行為（原審卷一第28頁參照）。其後被告在本院審理及
    其上訴狀所載則否認有上開行為（本院卷第18頁反面、第94
    頁反面、第95頁參照）。換言之，在到達宜蘭五峰旗瀑布風
    景區前，被告所供前後不一。雖其在偵訊時曾供稱在石碇休
    息站買完飲料上車時，有撫摸Ａ女的大腿及腳指及親吻其乳
    房等行為；在原審法院曾提及在木柵休息站下車如廁回到車
    上後，兩人有坐在車內撫摸，擁抱等行為。惟依Ａ女在偵訊
    時之證述內容，僅提及在途中，被告一直不斷將手放在我的
    大腿上（偵字第29313 號卷第37頁參照），並未提及在木柵
    休息站下車如廁回到車上後，被告坐在車內撫摸，擁抱等行
    為或在石碇休息站買完飲料上車時，被告有撫摸其大腿、腳
    指及親吻乳房等行為。亦即證人Ａ女證述之情節亦顯與被告
    自陳之情節不同。因此Ａ女證述被告於此段期間有猥褻行為
    之證言，是否屬實，已非無疑，自難依Ａ女此部分之證言逕
    對被告為不利之認定。依本案卷內證據資料，能認定被告對
    Ａ女為強制猥褻行為之時點，如前述，應係於抵達五峰旗瀑
    布風景區後，在此時點前之行為，因僅有證人Ａ女之單一指
    訴，並無其他適切之補強證據，自不得逕對被告為不利之認
    定。就此部分，本應為無罪之諭知，惟因公訴人認此部分與
    前開本院認定有罪之強制猥褻部分係一罪之關係，故不另為
    無罪之諭知。
丙、無罪部分
一、公訴意旨略以：「駱○○於97年10月9日凌晨1時許在臺北縣
    泰山鄉○○路附近停車場認識Ａ女。駱○○於同日18時許，
    邀約Ａ女吃飯。Ａ女乃駕駛其所有自小客車前往臺北縣新莊
    市○○路便利商店搭載駱○○。嗣兩人至臺北縣新莊市○○
    街6 號健豐鐵板燒用餐，餐畢於同日21時許，駱○○佯稱欲
    借用Ａ女前揭汽車至停車場取車，Ａ女不察遂將車交由駱閎
    康駕駛。詎駱○○竟基於強制猥褻之犯意，駕駛該車，將Ａ
    女載至臺北縣土城交流道附近停車後，違反Ａ女意願，在車
    內強行撫摸Ａ女大腿得逞。駱○○另基於妨害自由之犯意，
    以將汽車安全鎖上鎖及手抓Ａ女手臂之方式，不讓Ａ女下車
    ，強行將車駛上高速公路往宜蘭縣礁溪鄉，而妨害Ａ女之行
    動自由。途中，復承前強制猥褻之犯意，多次強行撫摸Ａ女
    大腿得逞。嗣到達宜蘭縣礁溪鄉五峰旗瀑布風景區門口時，
    駱○○竟從駕駛座跨坐Ａ女之副駕駛座上，並放平Ａ女座椅
    ，違反Ａ女意願，強行掀開Ａ女上衣及拉開內衣後，手抓及
    親吻Ａ女胸部得逞，過程中Ａ女胸部遭內衣下緣鋼絲刺傷，
    並受有抓傷及紅斑等傷害。駱○○並強行脫去Ａ女褲子及將
    手伸入Ａ女褲子內撫摸Ａ女下體得逞。於回程路上，亦多次
    撫摸Ａ女大腿，對Ａ女強制猥褻得逞。嗣於翌（10）日2 時
    56分許，駱○○駕駛上開自小客車進入臺北縣樹林市卡爾卡
    頌汽車旅館時，Ａ女乘機脫逃，並向乾姐李桂香求援後，報
    警始悉上情。」因認被告駱○○另涉犯刑法第302條第1項之
    剝奪他人行動自由罪嫌。
二、按犯罪事實應依證據認定之，無證據不得認定犯罪事實；又
    不能證明被告犯罪者，應諭知無罪之判決，刑事訴訟法第15
    4條第2項、第301條第1項分別定有明文。又刑事訴訟法上所
    謂認定犯罪事實之證據，係指足以認定被告確有犯罪行為之
    積極證據而言，該項證據自須適合於被告犯罪事實之認定，
    始得採為斷罪資料。且認定不利於被告之事實須依積極證據
    ，苟積極證據不足為不利被告事實之認定時，即應為有利被
    告之認定，更不必有何有利之證據。如未能發現相當證據，
    或證據不足以證明，自不能以推測或擬制之方法，以為裁判
    之基礎。又刑事訴訟上證明之資料，無論其為直接或間接證
    據，均須達於通常一般之人均不致有所懷疑，而得確信其為
    真實之程度，始得據為有罪之認定，若其關於被告是否犯罪
    之證明未能達此程度，而有合理性懷疑之存在，致使無從形
    成有罪之確信，即不得遽為不利被告之認定（最高法院29年
    上字第3105號、30年上字第816 號、40年台上字第86號、76
    年台上字第4986號判例要旨參照）。再者，告訴人之指訴，
    係以使被告判罪處刑為目的，故多作不利於被告之陳述，自
    不得以其指訴為被告犯罪之唯一證據。亦即，告訴人之陳述
    如無瑕疵，且就其他方面調查又與事實相符，固足採為科刑
    之基礎，倘其陳述尚有瑕疵，則在未究明前，自不得遽採為
    論罪科刑之根據；而所謂無瑕疵，係指被害人所為不利被告
    之陳述，與社會上之一般生活經驗或卷附其他客觀事證並無
    矛盾而言，至所謂就其他方面調查認與事實相符，非僅以所
    援用之旁證足以證明被害結果為已足，尤須綜合一切積極佐
    證，除認定被告確為加害人外，在推理上無從另為其他合理
    原因之假設而言（最高法院84年度台上字第5368號、92年度
    台上字第5580號判決要旨參照）。
三、公訴人認被告駱○○涉犯刑法第302條第1項之剝奪他人行動
    自由罪嫌，無非係以告訴人Ａ女之指述為其論據。
四、訊據被告堅決否認有何剝奪他人行動自由之犯行，辯稱：未
    妨害Ａ女的行動自由，Ａ女可自由進出車輛，且被告坐Ａ女
    的車子，未違反Ａ女意願，另開車到礁溪，是經過Ａ女同意
    ，亦未違反Ａ女意願等語。經查：
  (一)本案檢察官係以證人Ａ女之證言，認被告於與Ａ女共進晚餐
    ，並取得Ａ女自小客車為駕駛後，即先在土城交流道前停車
    對Ａ女為猥褻行為後「另基於妨害自由之犯意，以將汽車安
    全鎖上鎖及手抓Ａ女手臂之方式，不讓Ａ女下車，強行將車
    駛上高速公路往宜蘭縣礁溪鄉，而妨害Ａ女之行動自由…。
    」之妨礙自由行為，而該期間係至「嗣於翌（10）日2 時56
    分許，駱○○駕駛上開自小客車進入臺北縣樹林市卡爾卡頌
    汽車旅館時，Ａ女乘機脫逃…。」才結束。換言之，認為被
    告在這段期間均剝奪Ａ女的行動自由。
  (二)惟依Ａ女在偵訊之指述，涉及被告剝奪Ａ女的行動自由之敘
    述僅有：「之後被告快開上土城交流道時，我本來想要開車
    門逃跑，我正準備要一手拿包包，一手開車子的安全鎖時，
    被告就抓住我的左手臂，不讓我逃跑，並且把我的包包丟到
    後座，之後被告就開上交流道，說要去礁溪逛夜市，我說我
    有事，不能去，被告說馬上就回來，我說不行，時間太晚，
    被告就問我有無交男朋友之類的話，…我說我要回去，但被
    告一直跟我說什麼以前男朋友可以，為什麼他不可以跟我做
    ，我說我不認識他，被告要我給他一次機會，我說不要，我
    要回家，…他就把車子開到貝爾頌汽車旅館對面的卡爾卡公
    頌汽車旅館，…被告在登記時，我趁機開車門的安全鎖，但
    被被告發現，他就用力捏住我的大腿…之後被告開進停車場
    ，將車子熄火時，我往後座抓住我的包包，開車門下車逃跑
    ，走到櫃臺，請櫃臺人員幫我報警及叫計程車，同時我也打
    電話請我乾姊李桂香過來救我」、「妨害自由就是指我上述
    案發當天的整個過程，被告不讓我下車，並且不斷拉我」等
    語（偵字第29313 號卷第37頁至第39頁參照）。但以上情節
    為被告所否認。況依Ａ女於原審法院之證詞：我讓他開我的
    車，他開的那一條路我不清楚是什麼方向，往哪裡走，結果
    我就看是往土城交流道，那時候我是想下車，但又被拉回去
    了，他可能知道我會怕，所以他跟我說對不起，他說現在也
    不能下交流道，所以我沒有講話就讓他一直開，後來他就開
    他的車問我一些問題，我也是回答他，後來我想上廁所，他
    也讓我上廁所，好像是高速公路上的一個小型休息區，那時
    候我不知道到底要不要求救，但是他跟我道歉說會送我回去
    ，所以我想說他應該是會送我回去，然後也是有下交流道，
    他也有買水、買東西，後來又上高速公路，我以為是往新莊
    方向，結果是往礁溪方向（原審卷二第97頁參照）。衡情，
    若被告確有剝奪Ａ女的行動自由，焉會讓Ａ女下車上廁所及
    在被告單獨下車買水、買東西時獨留Ａ女在上車？且依Ａ女
    之說法，被告單獨下車買水、買東西時並未將Ａ女之行動電
    話取走（原審卷二第99頁反面參照），Ａ女於本院審理時並
    證稱：被告並未限制其撥打電話（本院卷第86頁參照）。若
    被告有意剝奪Ａ女的行動自由，焉會不將Ａ女之行動電話取
    走或限制其撥打電話，以防止其報警？再者，依Ａ女之說法
    ，（問:妳在汽車旅館出來的時候，被告有發現嗎?）他知道
    ，因為我拿著包包開門就下車。（問：當時被告沒有拉著妳
    嗎?）沒有。（原審卷二第100頁及反面參照）。依常理，若
    被告要剝奪Ａ女的行動自由，何以Ａ女下車要離開，被告未
    為阻止行為？況被告辯稱途經各該休息站、便利商店及有下
    車購物等各該事實，並有各該商店之當日發票在卷可證（偵
    字第29313 號卷第26頁參照）。因此尚不得以Ａ女上開並無
    其他補強證據之單一指訴，遽認被告涉犯剝奪Ａ女的行動自
    由罪。
五、檢察官上訴意旨略以：
  (一)被告於97年10月9日晚間8、9 時許，與Ａ女在臺北縣新莊市
    ○○街之鐵板燒店用餐完畢後，對Ａ女佯以借車同行前往取
    車云云，而駕駛Ａ女所有之自小客車搭載Ａ女離去，行經土
    城交流道附近某處，趁暫停之際，違反Ａ女意願，在車內強
    行撫摸Ａ女大腿內側得逞，復違反Ａ女意願，駕車駛向土城
    交流道，並於Ａ女見有異狀，欲跳車離去之際，以手抓Ａ女
    手臂之強暴方式，妨害Ａ女行使下車離去之權利，旋即駕車
    經土城交流道上國道高速公路往宜蘭礁溪方向行駛，而剝奪
    Ａ女之行動自由等節，迭經證人Ａ女於警詢、偵訊及原審法
    院審理時證述明確，且Ａ女前後之證詞，僅有繁簡之別，而
    無相互矛盾、齟齬之情，應無瑕疵可指。再徵諸Ａ女於事發
    後，經證人李桂香搭救脫困，旋於97年10月10日凌晨4 時許
    ，前往樹林分局三多派出所報案，Ａ女虛偽杜撰以誣陷被告
    之可能性極低。
  (二)被告於警詢、偵訊及原審法院審理時雖否認有Ａ女指訴之妨
    害自由行為，並於警詢時辯稱未強行開走Ａ女汽車，Ａ女於
    餐畢前往宜蘭途中有以行動電話與證人李桂香通話，Ａ女之
    行動自由未受控制等語，另請求員警調閱Ａ女之通聯紀錄以
    釐清事實，而本案卷附Ａ女持用行動電話之通聯資料，雖未
    齊備，然證人李桂香業於原審法院審理時證稱：「（問：你
    那天記不記得10月9 號妳跟她〈即證人Ａ女〉有約？）她只
    有說她晚點會來找我。（問：妳記不記得那是什麼時候告訴
    妳會晚一點去找妳？）好像是晚上5、6點。（問：一般來講
    ，如果妳跟妳的乾妹妹〈即證人Ａ女〉有約，她沒有到，妳
    會不會打電話給她，問她為何沒到？）不會。（問：10月 9
    日那天，他有無打電話給妳說她不會去？）沒有，她都會出
    現，只是有時候會很晚出現。（問：妳說的很晚是幾點？）
    不一定。」等語（原審卷二第33頁反面、第34頁參照），且
    依卷附之Ａ女行動電話通聯紀錄（偵字第29313 號卷第57至
    59頁參照），自97年10月9 日18時54分許Ａ女最後一次與被
    告聯絡後，迄翌日（即10日）凌晨3 時23分許Ａ女聯絡證人
    李桂香求救前，均未見Ａ女與證人李桂香之行動電話通聯資
    料，被告於警詢之辯詞真實性自屬可疑等語。
六、雖檢察官認被告違反Ａ女意願，駕駛Ａ女所有之自小客車駛
    向土城交流道，並於Ａ女見有異狀，欲【跳車離去】之際，
    以手抓Ａ女手臂之強暴方式，妨害Ａ女行使下車離去之權利
    ，旋即駕車經土城交流道上國道高速公路往宜蘭礁溪方向行
    駛，而剝奪Ａ女之行動自由，迭經證人Ａ女於警詢、偵訊及
    原審法院審理時證述明確，且Ａ女前後之證詞，並無相互矛
    盾、齟齬之情，而無瑕疵可指云云。惟依Ａ女於警詢筆錄之
    說法：吃完晚餐後，被告說要借我的車到他停車的地方，我
    沒想那麼多就讓他開我的車去他停車的地方，因我想趕快回
    家，但他說要載我去宜蘭礁溪逛夜市，我有企圖下車，但他
    用雙手強把我拉上車，後來他把車子開到土城交流道附近（
    偵字第2931  3號卷第9頁參照）。依Ａ女之警詢筆錄，被告
    在把車子開到土城交流道附近「前」即已告知Ａ女要載其去
    宜蘭礁溪逛夜市。惟依Ａ女在檢察官偵訊之說法，被告係將
    車「開上土城交流道時」才說要去礁溪逛夜市（偵字第2931
    3 號卷第37頁參照），所供已前後不符。另就被告駕車開上
    土城交流道時，Ａ女在偵訊時證稱其本想要開車門逃跑，其
    正準備要一手拿包包，一手開車子的安全鎖時，被告就抓住
    其左手臂，不讓其逃跑（偵字第29313 號卷第37頁參照）。
    亦異於上開其在警詢時所供「被告係用雙手強將其拉上車」
    。因此檢察官上訴理由謂Ａ女前後之證詞，並無相互矛盾、
    齟齬情形，而無瑕疵可指云云，並非實情。此外，即令證人
    李桂香於原審法院審理時證稱：Ａ女當晚與伊有約，10 月9
    日那天，Ａ女未打電話給伊說她不會來，暨依卷附Ａ女行動
    電話之通聯紀錄，自97年10月9 日18時54分許Ａ女最後一次
    與被告聯絡後，迄翌日凌晨3 時23分許，Ａ女聯絡證人李桂
    香求救前，均未見Ａ女與證人李桂香之行動電話通聯資料而
    認被告之警詢供述真實性可疑。惟認定犯罪事實應依證據，
    為刑事訴訟法所明定，故被告否認犯罪事實所持之辯解，縱
    屬不能成立，仍非有積極證據足以證明其犯罪行為，不能遽
    為有罪之認定（最高法院30年上字第1831號判例、95年度台
    上字第6080號判決參照）。因此亦無法以被告警詢供述的真
    實性可疑，即遽為被告有罪之認定。
七、綜上所述，本件檢察官所提證據及指出證明之方法，無從說
    服本院形成被告確有剝奪他人行動自由犯行之心證。此外，
    復無其他積極證據足資認定被告確有檢察官所指上揭犯行，
    基於無罪推定之原則，既不能證明被告犯罪，自應為其無罪
    之諭知。
八、原審認被告此部分犯罪不能證明，而為無罪之諭知，其認事
    用法，核無不合，檢察官上訴意旨，仍執陳詞，指摘原判決
    不當，求予撤銷改判，為無理由，應予駁回。
丁、退併辦部分
一、臺灣板橋地方法院檢察署檢察官以與起訴書相同之事實，認
    被告涉犯強制猥褻、剝奪行動自由罪嫌請求本院併辦（本院
    卷第29頁、第30頁參照）。
二、本案依審理結果，對起訴事實，如上述，認應分別為有罪及
    無罪之諭知，是就併辦事實中與本判決認定有罪部分事實相
    同之部分，如前述，為起訴效力所及，固得由本院併予審理
    。惟就併辦事實中與本判決認定應不另為無罪諭知及無罪相
    同之部分，因各該部分，經審理結果均未構成犯罪，自無從
    併辦，應退回檢察官另為適法之處理。
據上論斷，應依刑事訴訟法第368條，判決如主文。
本案經檢察官彭南雄到庭執行職務。
中    華    民    國   100    年    6     月    29    日
                  刑事第三庭  審判長法  官  陳博志
                                    法  官  陳德民
                                    法  官  劉興浪
以上正本證明與原本無異。
如不服本判決，應於收受送達後10日內向本院提出上訴書狀，其
未敘述上訴之理由者並得於提起上訴後10日內向本院補提理由書
（均須按他造當事人之人數附繕本）「切勿逕送上級法院」。
                                    書記官  王詩涵
中    華    民    國   100    年    6     月    29    日
附錄：本案論罪科刑法條全文
刑法第224條：
對於男女以強暴、脅迫、恐嚇、催眠術或其他違反其意願之方法
，而為猥褻之行為者，處六月以上五年以下有期徒刑。